最高法院刑事裁定　　　　　　　　　　　　　　　　八十八年度台抗字第四七九號
　　抗　告　人　甲○○
右抗告人因偽造文書案件，不服台灣高等法院台中分院中華民國八十八年九月三十日
駁回聲請再審之裁定（八十八年度聲再字第七十九號），提起抗告，本院裁定如左：
　　主  文
抗告駁回。
　　理  由
本件原裁定以抗告人甲○○聲請再審意旨略稱：抗告人於本案之前審即民國八十二年
度上更(一)字第一九二號案卷內所附之八十三年度上字第五一一號民事準備書(一)狀末即
附有原法院民事庭所已調查系爭二筆土地（即坐落台中縣大里鄉○○段一六八之十四
、之十五）應有部分二分之一贈與稅繳清證明書之證據，足認抗告人之父黃阿有授權
母黃盧阿罕於七十四年八月上旬將系爭二筆土地售予抗告人，因礙於遺產及贈與稅法
第五條關於三親等內親屬間財產之買賣以贈與論，乃有上開證明書，原審乃未予調查
即以抗告人無出資買受系爭土地之事實而依行使偽造私文書罪予以判刑確定，自有刑
事訴訟法第四百二十條第一項第六款之事由，爰聲請再審云云。惟按刑事訴訟法第四
百二十條第一項第六款所謂發現確實之新證據，係指就新證據之本身形式上觀察，毋
須經調查程序，顯然可認為足以動搖原確定之判決者而言；依抗告人所提出其受確定
判決之原法院八十四年度上更(二)字第九四號判決書內容以觀，既依告訴人黃阿有於偵
查、第一審之指訴、與抗告人之母黃盧阿罕（已亡）共同生活之黃振源、承辦代書謝
宗憲之證言、抗告人自承其父並未表示願意出售系爭二筆土地及抗告人所稱分二次交
付價款與其所供述來源之時間相左並參酌該二筆土地始終由抗告人之胞兄黃大元在耕
作、收成，而認定抗告人並無付款買地之事實；而抗告人既圖非法取得系爭土地所有
權移轉登記為目的，自應依規定先為不知情之所有權人即告訴人黃阿有繳付贈與稅並
取得贈與稅繳清證明書，是縱抗告人前曾提出該繳稅證明，仍不足以證明其有支付價
金向其父黃阿有買受系爭土地之事實，自不足以動搖原確定判決之事實認定，因認再
審之聲請為無理由，裁定予以駁回，經核於法尚無違誤。抗告意旨，以告訴人黃阿有
確有授權黃盧阿罕辦理其所有坐落台中縣大里市○○段一六八之八十二土地所有權移
轉手續，抗告人在買賣契約書約定事項欄簽寫告訴人之姓名；系爭同段第一六八之十
四、一六八之十五地號土地，於七十五年度提供為黃振源、黃大元之借款擔保，嗣遭
大里市農會聲請法院拍賣，告訴人並未異議；另告訴人於七十九年十二月十日以同段
第一三○○、一三○一、一三○三、一三四五等地號土地贈與子孫，告訴人、黃建文
、黃信榮均未異議，足見本案確有再審之理由云云，指摘原裁定不當。惟抗告人主張
之上開情形，仍非足以動搖原確定判決之新證據，抗告非有理由，應予駁回。
據上論結，應依刑事訴訟法第四百十二條，裁定如主文。
中      華      民      國    八十八    年     十二     月     三十     日
                              最高法院刑事第十一庭
                                  審判長法官  莊  登  照
                                        法官  洪  明  輝
                                        法官  蔡  清  遊
                                        法官  黃  一  鑫
                                        法官  林  秀  夫
      右正本證明與原本無異
                                              書  記  官
中      華      民      國    八十九    年      一      月      七      日
